臺灣屏東地方法院民事裁定
110年度消債清字第73號
聲  請  人  
即 債務 人  林家蓁即林閩芝即林閩之即林麗美




上列當事人聲請消費者債務清理事件，本院裁定如下：
    主  文
債務人林家蓁即林閩芝即林閩之即林麗美自民國111年4月6日中
午12時起開始清算程序。
命司法事務官進行本件清算程序。
    理  由
一、按更生方案未依消費者債務清理條例（下稱消債條例）第59
    條、第60條規定可決時，除有該條例第12條、第64條規定之
    情形外，法院應以裁定開始清算程序，消債條例第61條第1
    項定有明文。又債務人有薪資、執行業務所得或其他固定收
    入，依其收入及財產狀況，可認更生方案之條件已盡力清償
    者，法院應以裁定認可更生方案。債務人無固定收入，更生
    方案有保證人、提供擔保之人或其他共同負擔債務之人，法
    院認其條件公允者，亦同，復為消債條例第64條第1項所明
    定。另法院開始清算程序之裁定，應載明其年、月、日、時
    ，並即時發生效力，此觀消債條例第83條第1項自明。
二、經查：
  ㈠聲請人前聲請更生，經本院以109年度消債更字第95號裁定自
    110年1月14日中午12時起開始更生程序。旋聲請人於更生程
    序進行中之110年4月12日，提出分6年、72期、每期清償新
    臺幣（下同）2,035元、清償總額146,520元之第一次更生方
    案，惟未獲債權人會議可決。聲請人復於110年6月4日提出
    分6年、72期、每期清償2,077元、清償總額149,544元之第
    二次更生方案，本院司法事務官亦依消債條例第61條第2項
    規定諭知聲請人及債權人擬轉換清算程序之法律效果，並命
    聲請人及債權人表示意見，然第二次更生方案亦未獲債權人
    會議可決，又本院司法事務官審酌聲請人無固定收入，遂命
    聲請人於提出薪資證明及保證人，嗣聲請人雖提出其110年1
    月至4月任職佳珍海產餐廳有限公司之薪資袋，惟迄未提出
    保證人，本院復電詢上開公司負責人，其負責人稱聲請人確
    有於公司上班，但屬臨時工，缺人手時會請聲請人過來幫忙
    ，惟聲請人有時會因身體狀況不佳而無法工作等情，經核閱
    110年度司執消債更字第7號更生事件全卷自明。本院審酌上
    情，堪認本件更生方案並未經債權人可決，且聲請人收入不
    固定亦未提出可擔保更生方案履行之保證人，則本件與消債
    條例第64條第1項後段關於得逕行裁定認可更生方案此規定
    之要件不合，堪以認定。
  ㈡綜上，本件與消債條例第64條第1項得逕行裁定認可更生方案
    之規定之要件不合。又本件亦查無消債條例第12條規定之情
    形，則本院自得依消債條例第61條第2項規定，於向聲請人
    、債權人曉諭更生程序轉換為清算程序之法律效果，使其等
    有陳述意見之機會後，依同條第1項規定裁定開始清算程序
    ，並命司法事務官進行本件清算程序。至同條第3項固規定
    ：「第1項裁定得為抗告，並於裁定確定時，始得進行清算
    程序」，惟參於101年1月4日增訂該規定之立法理由，係指
    倘聲請人爭執本件有消債條例第12、64條所定情形，而不應
    受法院開始清算程序之裁定者，得提起抗告以為救濟，且於
    本裁定確定時，始由司法事務官進行清算程序，並非指各債
    權人均得對本裁定提起抗告，附此敘明。
三、依首開規定，裁定如主文。
中　　華　　民　　國　　111 　年　　4 　　月　　6 　　日
                  民事庭  法　官　曾吉雄
上為正本係照原本作成。
如不服本裁定，應於裁定送達後10日內，以書狀向本院提出抗告
，並繳納抗告費新臺幣1千元。
中　　華　　民　　國　　111 　年　　4　　月　　 6　　日
                          書記官　潘豐益